臺灣臺南地方法院刑事裁定
111年度單聲沒字第390號
聲  請  人  臺灣臺南地方檢察署檢察官
被      告  林柏諺




上列被告因違反毒品危害防制條例案件，聲請人聲請宣告沒收扣
押物（111年度聲沒字第739號），本院裁定如下：
    主  文
扣案如附表編號一所示之物沒收銷燬之；扣案如附表編號二所示
之物，沒收之。
    理  由
一、聲請意旨如附件聲請書所載。
二、按違禁物得單獨宣告沒收，刑法第40條第2項定有明定；又
    甲基安非他命係毒品危害防制條例第2條第2項第2款所規範
    之第二級毒品，禁止持有、施用，自屬違禁物無訛，應依毒
    品危害防制條例第18條第l項前段規定，沒收銷燬之。又檢
    察官依第253條或第253條之1為不起訴或緩起訴之處分者，
    對刑法第38條第2項、第3項之物及第38條之1第1項、第2項
    之犯罪所得，得單獨聲請法院宣告沒收，刑事訴訟法第259
    條之1亦有明文規定。
三、經查：
　㈠被告分別於民國110年1月7日13時50分許為警採尿回溯96小時
    內某時及110年7月22日20時許，在其位於臺南市○區○○○路○
    段000號14樓之1居所內，為施用第二級毒品甲基安非他命之
    犯行，業經本院以111年度毒聲字第398號裁定令入勒戒處所
    觀察、勒戒，被告於111年9月14日釋放出所，並經臺灣臺南
    地方檢察署檢察官以111年度撤緩毒偵字第86號、第87號為
    不起訴處分等情，有各該裁定書、不起訴處分書及臺灣高等
    法院被告前案紀錄表各1份存卷可查。
　㈡本案查扣如附表編號一所示之白色結晶1包，送高雄市立凱旋
    醫院鑑定結果，檢出第二級毒品甲基安非他命成分等情(如
    附表編號一鑑定結果欄所示)，有高雄市立凱旋醫院110年9
    月2日高市凱醫驗字第69591號濫用藥物成品檢驗鑑定書在卷
    可稽，足證扣案如附表編號一所示之白色結晶1包為毒品危
    害防制條例第2條第2項第2款規定之第二級毒品無訛，而屬
    違禁物無疑。又直接包裝上開毒品之包裝袋，因與其內之毒
    品難以完全析離，且無完全析離之實益及必要，應視為毒品
    ，依毒品危害防制條例第18條第1項前段規定，一併宣告沒
    收銷燬。聲請人聲請單獨宣告沒收銷燬，洵屬有據。至於鑑
    驗所耗損之毒品，既已滅失，自無庸再予宣告沒收銷燬。　
  ㈢本案查扣如附表編號二所示之物，係被告所有供其犯施用第
    二級毒品犯行所用之物，業據被告於偵查中供明在卷(見110
    年度毒偵字第2006號卷第34至35頁)，揆諸前揭說明，本件
    聲請人就上開扣案物聲請單獨宣告沒收，核無不合，應予准
    許。
四、依刑事訴訟法第455條之36第2項、第259條之1，刑法第38條
    第1項、第38條第2項前段、第40條第2項，毒品危害防制條
    例第18條第1項前段，裁定如主文。　
中　　華　　民　　國　　111 　年　　11　　月　　29　　日
　　　　　　　　　刑事第十六庭  法　官　蔡直青
以上正本證明與原本無異。
如不服本裁定，應於送達後5日內，向本院提出抗告狀。
　　　　　　　　　　　　　　　　書記官　鄭瓊琳
中　　華　　民　　國　　111 　年　　11　　月　　29　　日
附表：
編號 品名及數量 鑑定結果  一 甲基安非他命壹包 (含外裝袋壹個) 經高雄市立凱旋醫院檢驗鑑定，檢出甲基安非他命成分，檢驗後淨重0.235公克，有該院110年9月2日高市凱醫驗字第69591號濫用藥物成品檢驗鑑定書1份在卷可佐(見110年度毒偵字第2006號卷第57-1頁)。  二 吸食器壹組 見110年度毒偵字第2006號卷第52頁 
附件：
 臺灣臺南地方檢察署檢察官聲請書
                                    111年度聲沒字第739號
　　被　　　告　林柏諺　男　31歲（民國00年0月0日生）
　　　　　　　　　　　　住○○市○○區○○路000巷0號(臺南○○○○○○○○○)
　　　　　　　　　　　　居臺南市○區○○○路0段000號14樓
　　　　　　　　　　　　之1
　　　　　　　　　　　　國民身分證統一編號：Z000000000號
一、按「違禁物得單獨宣告沒收」，又「查獲之第一、二級毒品
    及專供製造或施用第一、二級毒品之器具，不問屬於犯人與
    否，均沒收銷燬之」，刑法第40條第2項及毒品危害防制條
    例第18條第1項前段分別定有明文。另按「供犯罪所用、犯
    罪預備之物或犯罪所生之物，屬於犯罪行為人者，得沒收之
    」、「第38條第2項、第3項之物、第38條之1第1項、第2項
    之犯罪所得，因事實上或法律上原因未能追訴犯罪行為人之
    犯罪或判決有罪者，得單獨宣告沒收」，刑法第38條第2項
    前段、第40條第3項亦分別定有明文。
二、本件被告林柏諺因施用第二級毒品案件，經依法院裁定送觀
    察、勒戒後，認無繼續施用毒品之傾向，業經本署檢察官於
    民國111年9月16日以111年度撤緩毒偵緝字第86、87號等案
    件為不起訴處分確定，此有該不起訴處分書1份在卷可參，
    而上開案件所查扣之白色結晶1包，經送驗後檢出甲基安非
    他命成分（檢驗後淨重0.235公克），有高雄市立凱旋醫院
    濫用藥物成品檢驗鑑定書1份在卷可稽【見本署110年度毒偵
    字第2006號卷第50、57-1頁】，是上開扣案之第二級毒品甲
    基安非他命1包係違禁物，爰依法聲請單獨宣告沒收銷燬之
    ；又上開案件所查扣之吸食器1組【見本署110年度毒偵字第
    2006號卷第52頁】，係被告所有且係供施用毒品所用，業據
    被告於偵查中供稱在卷，爰依前揭規定聲請裁定宣告沒收之
    。
　　此　致
臺灣臺南地方法院
中　　華　　民　　國　 111　　年　　10　　月　　11　　日
　　　　　　　　　　　　　　　檢　察　官　蔡  宗  聖